【裁判字號】    89,易,1339
【裁判日期】    891230
【裁判案由】    詐欺
【裁判全文】
臺灣臺北地方法院刑事判決                        八十九年度易字第一三三九號
    公  訴  人  臺灣臺北地方法院檢察署檢察官
    被      告  甲○○
    選任辯護人  趙元昊
右列被告因詐欺案件，經檢察官提起公訴（八十九年度偵緝字第三二八號），本院判
決如左：
    主      文
甲○○連續以詐術得財產上不法之利益，處有期徒刑陸月。
    事      實
甲○○明知自己並無資力，卻基於概括之犯意，意圖為自己不法之利益，於民國八十
二年四月間，向台北市○○○路○段九－一號華信商業銀行股份有限公司（下稱華信
銀行）申請萬事達信用卡時，在申請書上諉稱：伊係名建築師彭蔭宣之配偶，及坐落
台北市○○路○段一五七號二十三樓房屋為其所有，使華信銀行誤信其財力甚佳而核
發萬事達信用卡一枚予其使用，余女取得該信卡後，即大肆消費，累計自八十三年九
月十九日起，連續簽帳消費金額達新台幣（下同）一百十九萬三千三百十八元，事後
拒付款項，經華信銀行查明余女並非彭蔭宣之妻，前揭房屋亦非其所有，始知受騙。
案經被害人華信銀行訴請台灣台北地方法院檢察署檢察官偵查起訴。
    理      由
一、訊據被告矢口否認犯行；辯稱：我是枉的，華信銀行向我促銷信用卡，我就填
    ，他們說要不動產證明及財產證明都可以，我說我另有財產證明，我填寫完就回
    去了，等下次再去，我拿了五百萬元的定期存款存單及身分證影本給他，我之前
    財力都很好，該付的我都有付，是後來我被人倒了一筆錢，做生意失敗，我沒詐
    欺等語。然查，右揭事實業據告訴人公司指訴綦詳，而被告消費額達一百多萬元
    ，亦有明細表在卷足按，次查被告並非彭蔭宣之配偶，確在申請信用卡時填寫是
    彭蔭宣之配偶之事實，亦有卷附之信用卡申請書及戶籍謄本在卷足憑，其詐欺意
    圖甚為明確，所辯純係卸責之詞，無足憑信，犯行洵堪認定。
二、核被告所為，係犯刑法第三百三十九條第二項之罪，其多次犯行，時間緊接，罪
    名相同，顯係基於概括犯意為之，為連續犯應以一罪論，並加重其刑。爰審酌被
    告犯罪之動機、手段、犯罪後之態度等一切情狀，量處如主文所示之刑，以示懲
    儆。另本案依起訴事實及被告姓名並無共犯之存在，公訴人於論罪法係理由論及
    共同正犯，實屬誤解，併此敘明。
據上論斷，應依刑事訴訟法第二百九十九條第一項前段，刑法第五十六條、第三百三
十九條第二項，罰金罰鍰提高標準條例第一條前段，判決如主文。
本案經檢察官繆卓然到庭執行職務
中    華    民    國      八十九    年      十二      月       三十     日
                                      臺灣臺北地方法院刑事第七庭
                                          法  官  范  仁  勳
右正本證明與原本無異。
如不服本判決，應於判決送達後十日內，向本院提出上訴狀。
                                          書記官  王  黎  輝
中    華    民    國      九十      年        一      月       二       日
附錄本案論罪科刑法條全文：
刑法第三百三十九條：
一意圖為自己或第三人不法之所有，以詐術使人將本人或第三人之物交付者，處五年
  以下有期徒刑、拘役或科或併科一千元以下罰金。
二以前項方法得財產上不法之利益或使第三人得之者亦同。
三前二項之未遂犯罰之。


司法院資訊處製作；財團法人民間司法改革基金會備份。
